最　高　行　政　法　院　裁　定　　　　　　　　　　九十三年度裁字第九八八號
　　抗　告　人　甲○○
右抗告人因與相對人臺北市稅捐稽徵處間稅捐稽徵法事件，對於中華民國九十二年四
月二十四日臺北高等行政法院九十一年度訴字第一四四六號裁定提起抗告，本院裁定
如左︰
　　主  文
抗告駁回。
抗告訴訟費用由抗告人負擔。
　　理  由
一、按抗告法院認抗告為不合法或無理由者，應為駁回抗告之裁定。
二、本件抗告意旨略謂：相對人多年來多次查封抗告人之財產，價值達新臺幣四千萬
    元以上，抗告人依法申請復查，相對人均置之不理，顯屬違法云云。
三、本院查：原裁定係以：（一）本件抗告人所有坐落臺北市○○區○○段四小段一
    九四地號土地，經相對人所屬中正分處以其欠繳應納房屋及地價稅捐為由，依稅
    捐稽徵法第二十四條第一項規定，以九十年十月十一日北市稽中正乙字第九○九
    ○五九○五○○號函請臺北市古亭地政事務所就上開土地限制抗告人移轉或設定
    他項權利。抗告人不服，另案提起訴願，經相對人所屬中正分處重新審查後，以
    九十年十一月九日北市稽中正乙字第九○六二五四三六○○號函（即本件原處分
    ）通知抗告人，略以「相對人所屬中正分處九十年十月十一日函請臺北市古亭地
    政事務所就本市○○區○○段四小段一九四地號土地辦理禁止處分登記即原處分
    一案，經該地政事務所函復以該土地前已經相對人以八十七年三月二十四日北市
    稽中正創字第八七九○五八○四（0000000000）號函囑託禁止處分在
    案，不再為該標示禁止處分登記，故該分處九十年十月十一日函之原處分已應予
    撤銷」等語，是原處分係對抗告人有利之處分，並無侵害抗告人之權利，抗告人
    循序提起本訴為不合法，因而予以駁回。又相對人九十年十月十一日禁止處分登
    記即經相對人自行撤銷，則抗告人請求「撤銷、更正超額部分之不動產禁止處分
    ，移轉登記」即失所依據，亦併予駁回。（二）相對人所屬中正分處之九十一年
    十二月十三日北市稽中正乙字第九○九一六○七七○○○○號函復，核其內容，
    僅係說明對抗告人申請案件之處理過程，其性質乃單純事實敘述，並不對外發生
    准駁之法律上效果，並非行政處分，自不得對之提起行政爭訟，因而就此部分之
    訴亦予駁回，經核原裁定並無不合。抗告人雖以前開理由提起抗告，惟所述各節
    ，均與原處分無涉，不論其所述是否實在，均不足以認定原裁定有何違誤，抗告
    意旨求為廢棄原裁定，為無理由，應予駁回。
四、依行政訴訟法第一百零四條、民事訴訟法第九十五條、第七十八條，裁定如主文
    。
中　　華　　民　　國　　九十三　　　年　　　八　　　　月　　 十二 　　　日
                    最 高 行 政 法 院  第 二 庭
                                審 判 長 法  官　　　葉　振　權
                                         法  官      林　清　祥
                                         法  官　　　鍾  耀  光
                                         法  官　　　劉　鑫　楨
                                         法  官　　　吳　明　鴻
右  正  本  證  明  與  原  本  無  異
　　　　　　　　　　　　　　　　　　　　 法院書記官　阮  桂  芬
中　　華　　民　　國　　九十三　　　年　　　八　　　　月　　　十二　　　日
